高雄高等行政法院裁定
                                       100年度簡字第97號
原      告　林煌龍
被      告　屏東縣政府
代　表　人　曹啟鴻　縣長
上列當事人間菸害防制法事件，原告不服行政院衛生署中華民國
100年3月31日衛署訴字第1000003555號訴願決定，提起行政訴訟
，本院裁定如下：
    主　文
原告之訴駁回。
訴訟費用由原告負擔。
    理　由
一、按訴願之提起，應自行政處分達到或公告期滿之次日起30日
    內為之。訴願之提起，以原行政處分機關或受理訴願機關收
    受訴願書之日期為準。又訴願事件，提起訴願逾法定期間或
    未於訴願法第57條所定期間內補送訴願書者，應為不受理之
    決定，訴願法第14條第1項、第3項及第77條第2款定有明文
    。又提起撤銷訴訟以已經合法訴願為前提，否則為起訴不備
    其他要件，行政法院應以裁定駁回之，亦為行政訴訟法第4
    條第1項及第107條第1項第10款所規定。次按「送達，於應
    受送達人之住居所、事務所或營業所為之。」「於應送達處
    所不獲會晤應受送達人時，得將文書付與有辨別事理能力之
    同居人、受僱人或應送達處所之接收郵件人員。」分別為行
    政程序法第72條第1項前段及第73條第1項所明定。
二、原告經營之世茂網際網路係屬菸害防制法第15條第1項第12
    款所定禁菸場所，經被告所屬衛生局人員於民國99年8月27
    日10時22分許，至現場稽查，查獲該場所提供飲料杯，供消
    費者作為菸灰缸使用，內有多枚菸蒂，垃圾桶內發現1只飲
    料杯，亦有多枚菸蒂，被告乃以其違反菸害防制法第15條第
    2項規定，爰依同法第31條第2項規定，於99年11月12日以屏
    府授衛保字第0990260591號行政裁處書，處新臺幣（下同）
    2萬元罰鍰。原告不服，申請復查，未獲變更。提起訴願，
    亦經訴願機關即行政院衛生署以訴願逾期而為不受理之決定
    。原告仍不服，遂提起本件行政訴訟，聲明求為判決訴願決
    定及原處分均撤銷等情，有被告行政裁處裁處書、中華郵政
    掛號郵件收件回執、原告訴願書及行政院衛生署100年3月31
    日衛署訴字第1000003555號訴願決定書附本院卷可稽。
三、查被告上開行政裁處書係於99年11月12日以郵務送達至原告
    屏東縣南州鄉○○村○里路36號1樓營業所，因未獲會晤原
    告本人，郵務人員將上開行政裁處書依首揭行政程序法第73
    條第1項規定，交與有辨別事理能力之受僱人（即原告員工
    ）湯心怡代收，此亦有中華郵政掛號郵件收件回執附本院卷
    可稽。是本件郵務人員之送達，符合前開行政程序法第73條
    第1項補充送達之規定，自屬合法有效之送達。則無論原告
    實際上於何時受領文書，均以補充送達之日期（99年11月12
    日）視為收受送達之日期，而發生送達之效力。又因原告設
    址於屏東縣，毋庸扣除在途期間，則其提起訴願之30日不變
    期間，自99年11月13日起算，至99年12月12日（星期日）即
    已屆滿，因末日為星期日故順延1日，故訴願期間應於99年
    12月13日屆滿，惟原告遲至100年1月20日始撰擬訴願書向被
    告所屬衛生局提起訴願，該局於100年1月24日收文，此有訴
    願卷第17頁附原告訴願書上該局收文條碼所載日期可考，是
    原告提起訴願，已逾法定不變期間，訴願機關以其提起訴願
    逾期為由，決定訴願不受理，並無不合。原告主張其住所地
    在屏東縣潮州鎮○○路189號，而被告行政裁處書係送達至
    原告經營之世茂網際網路之地址，由原告員工湯心怡簽收，
    因原告已聘請湯心怡等員工經營世茂網際網路，原告少至營
    業所，事後始知悉上情，故遲至100年1月24日始提起訴願云
    云，揆諸前揭規定及說明，不足採取。又本件既經訴願決定
    不受理，即未經合法訴願前置程序，原告復提起本件撤銷訴
    訟，即屬不備起訴要件，自為法所不許，應予駁回。另原告
    之訴，既經本院以程序不合予以駁回，其實體上之主張，自
    無庸審究，併予敘明。
四、依行政訴訟法第107條第1項第10款、第104條、民事訴訟法
    第95條、第78條，裁定如主文。
中　　華　　民　　國　　100　 年　　7　　 月　　25　　日
              高雄高等行政法院第四庭
                              法  官　蘇  秋  津
以上正本係照原本作成。
如不服本裁定，應於送達後10日內，向本院提出抗告狀並表明抗
告理由，如於本裁定宣示後送達前提起抗告者，應於裁定送達後
10日內補提抗告理由書（須按他造當事人人數附繕本）。
中　　華　　民　　國　　100　 年　　7　　 月　　25　　日

　　　　　　　　　　　　　　　書記官  洪  美  智
附註:
行政訴訟法第235條（第1項、第2項）:
對於適用簡易程序之裁判提起上訴或抗告，須經最高行政法院之
許可。
前項許可，以訴訟事件所涉及之法律見解具有原則性者為限。